臺灣花蓮地方法院民事判決　九十一年度親字第三一號
　　原　　　告　　乙○○
　　輔　佐　人　　張德盛
　　被　　　告　　甲○○
　　兼法定代理人　丙○○
右當事人間否認子女事件，本院判決如左：
    主      文
原告之訴駁回。
訴訟費用由原告負擔。
    事      實
甲、原告方面：
  一、聲明：
  (一)  確認被告甲○○非原告與被告丙○○之婚生子。
  (二)  訴訟費用由被告負擔。
  二、陳述：
  (一)、原告與被告丙○○本係夫妻，惟兩造感情不睦，被告常藉故離家，短則數日，
      長則二、三月未返家，婚姻關係存續中，被告丙○○於八十三年一月十九日生
      下一子即被告甲○○，甲○○出生時，原告即知悉。丙○○則變本加厲，執意
      離婚，嗣於八十三年三月三十日協議離婚。
  (二)、原告離婚後，前妻丙○○每月跟我要壹萬多元，說要養小孩，原告不勝其煩，
      原告才在九十年七月二十四日去三總作親子鑑定，才發現原告與小孩沒有親子
      關係，小孩與原告也沒有住一起，也沒有感情，原告前妻姓名先前叫游月香，
      現已改名叫丙○○，小孩名叫甲○○，在原告與前妻離婚時，有給她十萬元的
      贍養費用，而且離婚同意書上，前妻也知這小孩不是原告生的，所以協議書上
      前妻自願負扶養責任。
  三、證據：
      提出戶籍謄本三件、離婚同意書一件、三軍總醫院親子鑑定報告書一件為證。
乙、被告方面：
  一、聲明：原告之訴駁回，訴訟費用由原告負擔。
  二、陳述；我們尚未結婚時，原告在我家談婚約時，原告就叫我去跟別人生一個帥
      哥兒子，他並說只要沒有感情就好了，我懷疑甲○○有兩個父親。
     理　　　由
一、本件原告主張其與被告丙○○本係夫妻，惟兩造感情不睦，被告常藉故離家，短
    則數日，長則二、三月未返家，婚姻關係存續中，被告丙○○於八十三年一月十
    九日生下一子即被告甲○○，丙○○則變本加厲，執意離婚，嗣於八十三年三月
    三十日協議離婚。原告離婚後，前妻丙○○每月跟原告要壹萬多元，說要養小孩
    ，原告不勝其煩，原告才在九十年七月二十四日去三總作親子鑑定，才發現原告
    與小孩沒有親子關係之事實，固提出戶籍謄本三件及離婚同意書一件、三軍總醫
    院親子鑑定報告書一件為證，堪可信為真正。
二、惟按民法第一千零六十三條第一項推定之婚生子女，如夫妻之一方能證明妻非自
    夫受胎者，得於知悉子女出生之日起，一年內提起否認之訴，同條第二項定有明
    文。民法第一千零六十三條規定：妻之受胎係在婚姻關係存續中者，推定其所生
    子女為婚生子女。雖此項法律上之推定，係於無反證時推定其事實之存在，倘事
    實與此推定相反，即夫能證明於受胎期間內未與妻同居者，則夫亦有否認權。第
    此項否認對於子女實有重大之關係，故同法條規定，否認子女須以訴為之，並應
    於知悉子女出生之日起一年內為之，如經過此一年之期間，其訴權即歸消滅，從
    而夫不能再以有反證，推翻上開婚生子女之推定。最高法院四十九年台上字第四
    九八號裁判意旨參照。查原告於本院審理最末之期日，陳明其於甲○○出生之日
    即知甲○○出生。準此，原告當於八十三年一月十九日甲○○之出生日起，一年
    內（即八十四年一月十九日前）提起否認之訴，而原告竟遲至九十一年八月一日
    （有本院之收狀章附卷可稽）始起訴，揆諸前揭規定及裁判意旨，原告之訴權即
    歸於消滅，其起訴即屬無據，應予駁回。
據上論結，本件原告之訴為無理由，依民事訴訟法第七十八條判決如主文。
中　　　華　　　民　　　國　　九十一　　年　　　九　　　月　　　九　　　日
　　　　　　　　　　　　　　　臺灣花蓮地方法院家事法庭
                              　　法　　官  林　秀　鳳
右正本證明與原本無異。
如對本判決不服，應於送達後二十日內，向本院提出上訴狀。（應抄附繕本）
                                  法院書記官
中　　　華　　　民　　　國　　九十一　　年　　　九　　　月　　　九　　　日
